【裁判字號】    99,裁,862
【裁判日期】    990422
【裁判案由】    營業稅
【裁判全文】
最  高  行  政  法  院  裁  定
                                       99年度裁字第862號
上  訴  人  敦品工程有限公司
代  表  人  甲○○
被 上訴 人  財政部臺灣省北區國稅局
代  表  人  乙○○
                          送達代收人  丙○○
上列當事人間營業稅事件，上訴人對於中華民國98年12月31日臺
北高等行政法院98年度訴字第1960號判決，提起上訴，本院裁定
如下：
    主  文
上訴駁回。
上訴審訴訟費用由上訴人負擔。
    理  由
一、按對於高等行政法院判決之上訴，非以其違背法令為理由，
    不得為之，行政訴訟法第242條定有明文。依同法第243條第
    1項規定，判決不適用法規或適用不當者，為違背法令；而
    判決有同條第2項所列各款情形之一者，為當然違背法令。
    是當事人對於高等行政法院判決上訴，如依行政訴訟法第24
    3條第1項規定，以高等行政法院判決有不適用法規或適用不
    當為理由時，其上訴狀或理由書應有具體之指摘，並揭示該
    法規之條項或其內容；若係成文法以外之法則，應揭示該法
    則之旨趣；倘為司法院解釋或本院之判例，則應揭示該判解
    之字號或其內容。如以行政訴訟法第243條第2項所列各款情
    形為理由時，其上訴狀或理由書，應揭示合於該條項各款之
    事實。上訴狀或理由書如未依此項方法表明，或其所表明者
    與上開法條規定不合時，即難認為已對高等行政法院判決之
    違背法令有具體之指摘，其上訴自難認為合法。
二、本件上訴人於民國94年3月至10月間進貨，取具虛設行號金
    上豐空調工程有限公司（下稱金上豐公司）開立之統一發票
    ，銷售額合計新臺幣（下同）632萬8,300元，營業稅額31萬
    6,415元，充作進項憑證申報扣抵銷項稅額，案經被上訴人
    查獲，除核定補徵營業稅31萬6,415元外，並按所漏稅額處3
    倍罰鍰94萬9,200元（計至百元止）。上訴人不服，循序提
    起行政訴訟，遭原審判決駁回，乃對原判決上訴，主張：（
    一）原判決既已認定上訴人有進貨事實，卻又認並無法證明
    金上豐公司確為其交易對象，理由矛盾。（二）上訴人所提
    供之資料已足認定有交易或進貨之事實，依財政部函釋即可
    認定非偽造憑證之進項稅額，原判決認應補稅處罰即屬無據
    ，為非法判決。（三）上訴人於發包前無從查知下游承包商
    之前科紀錄，且被上訴人本身無法管理發票之正確核發，上
    訴人依被上訴人所發給下游廠商合法發票付款卻不行，人民
    之財產無任何保障，原判決違法違憲。（四）縱上訴人有作
    業疏漏，乃屬加值型及非加值型營業稅法（下稱營業稅法）
    之其他相關問題，不得以稅捐稽徵法第44條及營業稅法第51
    條第5款處以鉅額之罰鍰，被上訴人及原審皆漏未審查，其
    等之理由亦當然違法等語，雖以該判決違背法令為由，惟核
    其上訴理由，係就原審取捨證據、認定事實之職權行使，指
    摘其為不當，並就原審所為論斷，泛言其論斷矛盾，而非具
    體表明合於不適用法規、適用法規不當、或行政訴訟法第24
    3條第2項所列各款之情形，難認對原判決之如何違背法令已
    有具體之指摘。依首開規定及說明，應認其上訴為不合法。
三、據上論結，本件上訴為不合法。依行政訴訟法第249條第1項
    前段、第104條、民事訴訟法第95條、第78條，裁定如主文
    。
中    華    民    國    99    年    4     月    22    日
                    最高行政法院第一庭
                        審判長法官  鄭  淑  貞
                              法官  林  茂  權
                              法官  侯  東  昇
                              法官  楊  惠  欽
                              法官  胡  方  新
以  上  正  本  證  明  與  原  本  無  異
中    華    民    國    99    年    4     月    23    日
                              書記官  張  雅  琴


司法院資訊處製作；財團法人民間司法改革基金會備份。
